【裁判字號】    92,上易,1327
【裁判日期】    921114
【裁判案由】    業務侵占
【裁判全文】
臺灣高等法院高雄分院刑事判決                  九十二年度上易字第一三二七號
    上  訴  人
    即  被  告  丙○○
右上訴人因業務侵占案件，不服台灣高雄地方法院九十二年度易緝字第一二０號中華
民國九十二年七月三十日第一審判決（起訴案號：台灣高雄地方法院檢察署八十九年
度調偵字第四九六號），提起上訴，本院判決如左：
    主  文
上訴駁回。
    事  實
一、丙○○係乙○○在高雄縣鳳山市○○○路二號經營鐘錶行所聘僱之業務員，負責
    前往高雄縣鳳山市各市場販賣手錶，薪資則按販賣所得抽成，詎丙○○竟基於意
    圖為自己不法所有之概括犯意，自民國八十七年八月間起至同年十二月間止，在
    上開鐘錶行，連續將業務上所持有之販售手錶所得現款，易持有為所有而侵占入
    己多次（詳如附表所示），合計侵占金額為新台幣（下同）九萬一千四百零五元
    ，得手後供己花用。
二、案經乙○○訴由臺灣高雄地方法院檢察署檢察官偵查起訴。
    理  由
一、右開犯罪事實，業據被告丙○○於本院審理中坦承不諱，並經告訴人乙○○及告
    訴代理人黃瑩珠指訴綦詳，復有每日營業額暨攤位租金計算表一份、被告所簽發
    之本票四紙、估價單一本（含結帳明細表）附卷可稽。茲依據告訴人提出之估價
    單所彙整之結帳明細表及每日營業額暨攤位租金計算表，按月將被告所侵占之金
    額計算如下：
  (1)被告自八十七年八月十一日至同月三十一日止，所繳回之總入金扣除總出貨額後
    ，雖有餘額，然被告於同年八月十五日至十九日止向會計人員告知之營業收入總
    額為一萬八千二百元，而其於八月十九日繳回公司之款項僅有一萬五千二百元，
    所短少之三千元應為被告所侵占之金額。
  (2)被告自八十七年八月三十一日起至十月一日止，所繳回之總入金扣除總出貨額後
    ，亦有餘額，且該月被告向會計人員告知之營業收入總額與其所繳回之款項總額
    相符，又查無其他證據足認被告有虛報每日營業收入情事，是該月被告並無侵占
    款項之情事。
  (3)被告自八十七年十月一日起至同月三十一日止，所繳回之總入金扣除總出貨額後
    ，不足六萬零三十五元，而被告販售手錶價格係由公司指定且高於出貨價格一節
    ，為告訴人陳明在卷（見原審九十二年七月十六日審判筆錄），被告亦供稱依公
    司有指定販售價格在卷，則其每月販售手錶之總所得實無低於每月總出貨額之理
    ，從而堪認該差額部分已遭被告侵占。
  (4)被告自八十七年十月三十一日起至十一月三十日止，所繳回之總入金扣除總出貨
    額後，亦有餘額，且該月被告向會計人員告知之營業收入總額與其所繳回之款項
    總額相符，又查無其他證據足認被告有虛報每日營業收入情事，是該月被告並無
    侵占款項之情事。
  (5)被告自八十七年十一月三十日起至十二月二十二日止，所繳回之總入金額扣除總
    出貨額後，不足二萬八千三百七十元，該部分差額亦屬遭被告侵占之金額。
  綜上所述，被告總計有九萬一千四百零五元之營業收入未繳回公司，而將之挪供己
  用。本件事證明確，被告犯行堪以認定。
二、核被告所為，係犯刑法第三百三十六條第二項之業務侵占罪。被告先後多次犯行
    ，時間緊接，方法相同，觸犯構成要件相同之罪名，顯係基於概括之犯意反覆為
    之，為連續犯，應依刑法第五十六條之規定論以一罪，並加重其刑。
三、被告犯罪事證明確，原判決依據刑法第五十六條、第三百三十六條第二項，罰金
    罰鍰提高標準條例第一條前段規定，並審酌被告因一時失慮而挪用公司財物，行
    為殊不足取，且迄今仍未償還告訴人，惟念其挪用金額非鉅等一切情狀，量處有
    期徒刑七月。經核原判決認事用法均無違誤，量刑亦稱妥適，被告上訴意旨指摘
    原判決量刑過重，為無理由，應予駁回。
據上論斷，應依刑事訴訟法第三百六十八條，判決如主文。
本案經檢察官鄭文貴到庭執行職務。
中    華    民    國      九十二      年      十一      月     十四     日
                              臺灣高等法院高雄分院刑事第六庭
                                  審判長法官  王憲義
                                        法官  張意聰
                                        法官  范惠瑩
右甲本證明與原本無異。
不得上訴。
                                  法院書記官  呂明燕
中    華    民    國      九十二      年      十一      月    十四      日
本件論罪科刑法條：
刑法第三百三十六條第二項
對於業務上所持有之物，犯前條第一項之罪者，處六月以上五年以下有期徒刑，得併
科三千元以下罰金。
附表：
一、八十七年八月三十一日侵占新台幣三千元
二、八十七年十月三十一日侵占新台幣六萬零三十五元
三、八十七年十二月二十二日侵占新台幣二萬八千三百七十元
  合計侵占新台幣九萬一千四百零五元


司法院資訊處製作；財團法人民間司法改革基金會備份。
